臺灣高雄地方法院民事裁定　九十一年度小上字第一二四號
　　上　訴　人　高誠機械工程有限公司
　　法定代理人　許長得
　　被上訴人　　高鋒螺絲有限公司
右當事人間請求給付貨款事件，上訴人對於民國九十一年八月九日本院高雄簡易庭九
十一年度雄小字第八四三號第一審判決提起上訴，本院裁定如左：
    主        文
上訴駁回。
第二審訴訟費用壹仟陸佰壹拾肆元由上訴人負擔。
    理        由
一、按對於小額程序之第一審裁判之上訴，非以其違背法令為理由，不得為之；所謂
    判決違背法令，乃指判決不適用法規或適用不當；而有第四百六十九條所列第一
    款至第五款事由時，其判決當然為違背法令；又當事人於第二審程序不得提出新
    攻擊或防禦方法；次按上訴狀內未表明上訴理由者，上訴人應於提起上訴後二十
    日內，提出理由書於原第二審法院；未提出者，毋庸命其補正，由原第二審法院
    以裁定駁回之，民事訴訟法第四百三十六條之二十四第二項、第四百三十六條之
    三十二第二項準用第四百六十八條及第四百六十九條第一款至第五款（同條第六
    款則不在準用之列）、第四百三十六條之二十八前段、第四百七十一條第一項分
    別定有明文。是當事人提起上訴，如依民事訴訟法第四百六十八條規定，以小額
    程序之第一審判決有不適用法規或適用法規不當為理由時，其上訴狀或理由狀應
    有具體之指摘，並揭示該法規之條項或其內容，若係成文法以外之法則，應揭示
    該法則之旨趣，倘為司法院解釋或最高法院之判例，則應揭示該判解之字號或其
    內容，如以民事訴訟法第四百六十九條第一款至第五款所列情形為理由時，其上
    訴狀或理由書，應揭示合於該條款之事實。上訴狀或理由書如未依此項方法表明
    ，或其所表明者，顯與上開法條規定不相合時，即難認為已對小額程序之第一審
    判決之違背法令有具體之指摘，其上訴自難認為合法。
二、本件上訴意旨略以：上訴人與被上訴人於民國九十年十月三日簽約訂購縲栓一批
    ，約定應於九十年十月十二日以前交貨，上訴人並開立面額為新台幣（下同）三
    萬四千五百元、到期日九十年十一月十五日之支票一張作為訂金，詎被上訴人未
    如期交貨，雖屢經上訴人催促仍不交貨。至同年十月十五日，上訴人本想取消合
    約，但因被上訴人即稱貨品已到即可交貨，上訴人因念及做生意之辛苦，遂仍同
    意被上訴人交貨，惟其所交之貨品，並未齊全，而無法交於台灣電力股份有限公
    司（下稱台電公司）驗收。上訴人與台電公司約定的交貨期限業已到期，依合約
    規定逾期一日，應遭受罰款二千元，亦將此點轉告知被上訴人注意合約中付款方
    式第二項，須以台電公司驗收為準，希望儘速交貨，以免受罰。但被上訴人卻藉
    故遲遲未將貨品補足，經上訴人每日派人至被上訴人公司催促，直到同年十月二
    十四日，被上訴人始補足所有螺栓交由台電公司人員驗收。但經驗收結果，有二
    項原因不合規定，一為數量不足七支，另一為Ｍ一六ｘ五五之螺栓，部分以Ｍ一
    六ｘ五五螺栓代替。故遭台電公司以驗收不合格而退回，且通知上訴人改正後再
    辦理複驗，此段期間，交貨期限仍照算，上訴人馬上通知被上訴人儘速改進。惟
    被上訴人於收到通知後，仍未將此事放在心上，依舊拖拖拉拉。上訴人深恐逾期
    過久，會遭台電公司取消合約並沒收保證金，不足的七支部分乃另委由車床工廠
    特以專案製造，經工廠配合協助後，於九十年十月二十七日上訴人取得該七支螺
    栓，但另欠缺的Ｍ一六ｘ五○螺栓三百支，被上訴人仍未補足，嗣經上訴人每日
    連續催促下，被上訴人竟稱市場上並無Ｍ一六ｘ五○的螺栓存貨，要上訴人再等
    些時日，但經上訴人向人打聽，事實並非如此，市場上仍有存貨，若被上訴人要
    調貨，必須以高價購買，且所換回的Ｍ一六ｘ五○螺栓將置放在公司，將致使利
    潤減少。故被上訴人此種心態，經上訴人告知以利害關係，始勉強於同年十月三
    十日交付Ｍ一六ｘ五○之螺栓三百支，上訴人並通知台電公司於十月三十一日複
    驗且須利通過，但被上訴人未補足的七支螺栓，直至九十一年一月七日始補足。
    上訴人經台電公司驗收後被扣逾期款二萬八千元；七支螺栓委外代製費用每支三
    百元共二千一百元；上訴人派人催促及共兩次驗收的人事及專程運送之費用，每
    日二千元，共二萬元，故上訴人於本件的損失總共五萬零一百元。但台電公司於
    最近開會決定，有意將上訴人之公司因違約逾期嚴重而採取降級或停權，或處罰
    款等措失，則上訴人因本件所遭受之損失應不止五萬零一百元，而可能更多，故
    若因被上訴人的責任致使上訴人所遭受的損失遭過本件貨款，上訴人將另案求償
    等語。
三、經查，上訴人主張其對被上訴人之應給付之貨款中，自得以上訴人所遭受之損失
    予以扣抵，於原審上訴人主張損失為因被上訴人遲延交貨致台電公司扣逾期款二
    萬八千元，惟被上訴人遲延交付及交付不符規格貨品，均經上訴人同意，此為兩
    造於原審中均不爭執。則兩造約定交貨日為九十年十月十二日，規格Ｍ一六ｘ五
    五，有系爭訂貨單附卷可稽，然既已合意改變契約給付之內容，則被上訴人嗣於
    遲延後始交付不符規格Ｍ一六ｘ五五，並未違反雙方約定，上訴人不應以此為理
    由，要求被上訴人應負擔上訴人損失；且台電公司與上訴人訂有承攬契約，此有
    上訴人承攬台電公司皮帶機Ｃ─六Ａ／Ｂ鋼架之螺栓工程驗收紀錄附卷足稽，則
    上訴人未履約部分自依上訴人與台電公司間簽訂之契約決定上訴人的責任，由於
    該契約，與上訴人、被上訴人間的系爭契約無涉，此外被上訴人亦未允諾願意承
    擔上訴人對此部分之損失，而上訴人又未提出其他證據證明對此部分有承擔損失
    之合意存在，是上訴人不能因對台電公司負損害損賠之責，即令被上訴人亦對此
    部分須負賠償之責，是上訴人主張被上訴人應負擔上訴人對於台電公司的損害賠
    償責任，該損失應從貨款中抵扣，自屬無據，乃經原審於調查證據而為事實認定
    。茲上訴人既未具體指摘原審之事實認定有何違背法令之情事，則其執為上訴理
    由，並改稱上訴人所受之損害除遭台電公司逾期罰款二萬八千元外，尚有七支螺
    栓委外製造費用二千一百元、人事及運送費用二萬元，共計五萬零一百元，而主
    張扣抵，乃係於小額訴訟第二審始提出新的攻擊防禦方法，亦為法所不許，實無
    可採取。
四、本件上訴人既未就原審判決認定事實有何不適用法規或適用不當有所具體指摘，
    已如上述，且未具體指出原審判決是否有民事訴訟法第四百六十九條所列第一款
    至第五款所列各款當然違背法令之情形，揆諸前揭說明，上訴人之上訴為不合法
    ，自應予駁回。
五、本件係小額訴訟，自應由本院就訴訟費用裁判確定其費用額，即本件第二審訴訟
    費用為一千六百一十四元（含上訴裁判費用一千五百一十二元、送達郵費用一百
    零二元）。
六、結論：本件上訴為不合法，應依民事訴訟法第四百三十六條之三十二第二項、第
    四百七十一條第一項、第四百三十六條之十九第一項、第九十五條、第七十八條
    ，裁定如主文。
中　　　華　　　民　　　國　　九十一　　年　　十一　　月　　　八　　　　日
                              臺灣高雄地方法院民事第二庭
~B法　　　官  吳進寶
~B法　　　官  蘇姿月
~B法　　　官　陳月雯
右為正本係照原本作成。
本裁定不得抗告。
中　　　華　　　民　　　國　　九十一　　年　　 十一　　 月　　　八　　　日
~B法院書記官　陳展榮
